# 求助陈版主，债转股的疑问

提问人：liuweisheng 时间：2023-01-13 10:46:35
A公司持股B公司60%，B公司其他应付款A公司 600 万元，现B公司其他应付A公司债转股，现评估0.6元每股，增资股数 1000 万元。B公司评估增值前无资本公积。
B公司会计处理
借：其他应付款 600 万元
贷：股本 1000 万元
借：盈余公积、未分配利润 400 万元
这样处理是否正确，谢谢版主解惑。

回答人：chenyiwei
股东的增资价款不能低于每股面值。因此经评估的 600 万元债权只能转为 600 万股，即实收资本只能增加 600 万元。主帖中的做法不合规。